【裁判字號】    99,台上,6779
【裁判日期】    991028
【裁判案由】    違反台灣地區與大陸地區人民關係條例等罪
【裁判全文】
最高法院刑事判決            九十九年度台上字第六七七九號
上  訴  人  甲○○
上列上訴人因違反台灣地區與大陸地區人民關係條例等罪案件，
不服台灣高等法院台中分院中華民國九十八年四月二十三日第二
審判決（九十八年度上訴字第四四四號，起訴案號：台灣彰化地
方法院檢察署九十六年度偵字第四三八九、六一九七、六四四四
、六八三五號、九十六年度偵緝字第五００號），提起上訴，本
院判決如下：
    主  文
上訴駁回。
    理  由
(一)違反台灣地區與大陸地區人民關係條例及妨害風化部分：
按刑事訴訟法第三百七十七條規定，上訴於第三審法院，非以判
決違背法令為理由，不得為之。是提起第三審上訴，應以原判決
違背法令為理由，係屬法定要件。如果上訴理由書狀並未依據卷
內訴訟資料，具體指摘原判決不適用何種法則或如何適用不當，
或所指摘原判決違法情事，顯與法律規定得為第三審上訴理由之
違法情形，不相適合時，均應認其上訴為違背法律上之程式，予
以駁回。本件原判決維持第一審依想像競合犯關係從一重論處上
訴人甲○○共同犯台灣地區與大陸地區人民關係條例第七十九條
第二項之圖利使大陸地區人民非法進入台灣地區罪刑；又共同犯
圖利容留性交罪刑之判決，駁回該部分其在第二審之上訴，已詳
敘認定犯罪事實所憑之證據及其認定之理由，並對上訴人所辯未
介紹張勝輝當人頭丈夫，亦未陪同張勝輝、葉華梅入境云云，均
已依據卷內資料，詳予指駁及說明，從形式上觀察，並無任何足
以影響判決結果之違法情形存在。而證據之取捨及事實之認定，
為事實審法院之職權，苟其判斷無違經驗法則或論理法則，即不
能任意指為違法。原判決依憑證人即共同被告董光宇（另據原審
判處罪刑確定）、葉華梅、張勝輝之證言，參酌卷附大陸地區人
民進入台灣地區保證書影本、大陸地區人民入出台灣地區申請書
影本、流動人口登記聯單影本、張勝輝個人戶籍資料查詢資料、
葉華梅之入出境日期查詢資料暨董光宇持用之行動電話門號0000
000000、0000000000號通訊監察譯文、中華人民共和國結婚證、
四川省成都市（二００六）川律公證字第一一二０五號結婚公證
書及財團法人海峽交流基金會（95）中核字第０四六五三一號驗
證證明書以及卷內其他證據調查之結果，綜合研判，認上訴人確
有如其事實欄一所載之意圖營利使大陸地區人民葉華梅非法進入
台灣之犯行；另依上訴人坦承擔任應召站接聽電話（俗稱內機）
兼載送葉華梅從事性交易之司機（俗稱馬夫）之供述，董光宇、
葉華梅及男客吳錦川之證言，葉華梅與吳錦川性交易後為警查獲
之照片、扣案之帳冊、監視錄影器主機及遙控器等證據，認上訴
人有如其事實欄二所載容留、媒介葉華梅與不特定男客為性交以
營利之犯行，已詳敘其取捨證據及認定事實之心證理由，所為論
斷無違經驗法則及論理法則，亦無所指理由不備或理由矛盾之違
法情形存在。上訴意旨，對於原判決上開部分，究竟如何違背法
令，並未依據卷內資料為具體指摘，徒執陳詞，而為事實之爭辯
，並對原審採證認事之職權行使，任意爭執，難謂已符合首揭法
定上訴要件，其上訴自屬違背法律上之程式，應予駁回。又與前
述違反台灣地區與大陸地區人民關係條例部分有想像競合犯關係
之刑法第二百十六條、第二百十四條之行使使公務員登載不實文
書部分（使轄區警員登載不實事項於大陸地區人民進入台灣地區
保證書簽註意見欄內，並持以行使部分），原屬刑事訴訟法第三
百七十六條第一款所列不得上訴於第三審法院之案件，得上訴之
圖利使大陸地區人民非法進入台灣地區部分之上訴既非合法，本
院自無從依審判不可分原則，就該行使使公務員登載不實文書罪
部分併為實體上裁判，該部分上訴自屬法律上不應准許，應併予
駁回。
(二)使公務員登載不實文書罪部分：
按刑事訴訟法第三百七十六條所列各罪之案件，經第二審判決者
，不得上訴於第三審法院，法有明文。本件上訴人另犯使公務員
登載不實文書罪（即至戶政事務所辦理結婚登記部分），經原審
依刑法第二百十四條論處罪刑，核屬刑事訴訟法第三百七十六條
第一款之案件。依首開說明，既經第二審判決，自不得上訴於第
三審法院，上訴人猶復提起上訴，顯為法所不許，應予駁回。
據上論結，應依刑事訴訟法第三百九十五條前段，判決如主文。
中    華    民    國  九十九  年    十    月  二十八  日
                      最高法院刑事第十一庭
                          審判長法官  石  木  欽  
                                法官  洪  佳  濱  
                                法官  韓  金  秀  
                                法官  段  景  榕  
                                法官  周  煙  平  
本件正本證明與原本無異
                                      書  記  官  
中    華    民    國  九十九  年   十一   月    二    日
                                                      K

司法院資訊處製作；財團法人民間司法改革基金會備份。
